臺灣高等法院刑事判決
110年度上訴字第1030號
上  訴  人  
即  被  告  沈東樵


選任辯護人  李柏杉律師
上列上訴人即被告因違反毒品危害防制條例等案件，不服臺灣士
林地方法院109年度訴字第511號，中華民國110年1月15日第一審
判決（起訴案號：臺灣士林地方檢察署109年度偵字第16356號）
，提起上訴，本院判決如下：
    主  文
上訴駁回。
    事  實
一、沈東樵知悉愷他命（Ketamine，俗稱K他命）為毒品危害防
    制條例列管之第三級毒品，依法不得販賣，仍基於販賣第三
    級毒品以營利之犯意，於民國109年9月21日至23日間，持用
    IPHONE 8 PLUS搭配0000000000行動電話門號，接獲陳廷維
    透過臉書及Telegram傳訊表示，欲向其以每公克新臺幣(下
    同) 2,800元之價格，購買10公克、計2萬8,000元愷他命，
    並委託友人於同年月23日16時，如數匯至沈東樵申設之國泰
    世華銀行000-000000000000號帳戶內，沈東樵即於同日22時
    30分許，在臺北市○○區○○路0段000號統一超商附近，以每公
    克2,400元之價格向綽號「揚旗」之王郁翔、綽號「小白」
    之白偉辰（兩人均另案於檢察官偵辦中），購得5包（1包約
    1克）、總計1萬2,000元之愷他命，再於翌（24）日凌晨零
    時29分，依陳廷維指示，將之藏放於品客洋芋片包裝罐內，
    連同其他物資裝箱後，駕車前往臺北市士林區「陽明山檢疫
    所」大門崗哨亭，欲交付正因COVID-19集中檢疫之陳廷維。
    沈東樵為掩飾犯行，竟另基於行使偽造私文書之犯意，佯以
    家屬「陳士倫」名義，在「物品簽收說明暨同意書」之「家
    屬姓名」及「家屬簽名」欄位，偽簽「陳士倫」署名各1枚
    ，連同前揭物資，交付檢疫所人員而行使之，用以表示其係
    陳廷維家屬「陳士倫」確認送交之物資內容，以及同意檢疫
    所代收檢視符合規定後，再轉交陳廷維之意思，而偽造該私
    文書，足生損害於檢疫所對於送交物品之家屬姓名及物品內
    容管理之正確性，沈東樵即以此方式完成交易。至於其餘5
    公克愷他命，沈東樵欲伺機再以相同方式轉交陳廷維。嗣因
    檢疫所人員檢視後發現夾藏上開毒品，報警處理，始循線查
    悉上情，並扣得第三級毒品愷他命5包（驗前總淨重3.878公
    克，驗餘總淨重3.877公克） 。
二、案經臺北市政府警察局士林分局報告臺灣士林地方檢察署檢
    察官偵查起訴。
    理  由
壹、證據能力部分：
    當事人、辯護人對於本院作為得心證依據之被告以外之人於
    審判外陳述，均全部同意作為證據，本院審酌各項證據作成
    時之狀況，認為並無不可信或不適當之情事，依刑事訴訟法
    第159條之5第1項規定，均有證據能力。至其餘非供述證據
    ，本院查無有何違反法定程序取得之情形，應認俱有證據能
    力。
貳、實體部分：
一、認定犯罪事實所憑之證據及理由
  ㈠前揭事實，業據被告於警詢(偵卷第20至30、32至37頁) 、偵
    訊(偵卷第217至220、243至244、300至301頁) 、原審羈押
    訊問(原審聲羈卷第23至26頁) 、原審審理(原審卷第236至2
    37、247至250頁) 、本院審理時(本院卷第102、182頁)均坦
    認在卷，並經證人陳廷維於警詢（偵卷第246至255頁）、證
    人即檢疫所崗哨保全蔡嘉雄於警詢（偵卷第61至64頁）、證
    人即檢疫所後勤組人員李黃素娥於警詢（偵卷第70至71頁）
    、證人即檢疫所護理師程祥翎於警詢（偵卷第73至74頁）、
    證人即租賃小客車之出租業者施旭昌於警詢（偵卷第77至79
    頁）證述明確，復有被告持用0000000000門號之IPH0NE 8 P
    LUS行動電話與暱稱ChenYu之陳廷維透過messenger之對話紀
    錄截圖（偵卷第47頁) 、以Telegram與暱稱「陳宇」之陳廷
    維對話交易毒品事宜之對話截圖（偵卷第48至60頁）、指認
    犯罪嫌疑人紀錄表（偵卷第67、82、257至258頁）、扣押筆
    錄（偵卷第86至87頁）、搜索扣押筆錄（偵卷第98至101頁
    ）、扣押物品目錄表（偵卷第88至90、102頁）、扣押物品
    收據（偵卷第91、103頁）、委任代保管單（偵卷第92至93
    頁）、被告偽造行使之「陽明山檢疫所物品簽收說明暨同意
    書」（偵卷第85頁）、監視器錄影光碟及畫面擷取照片(偵
    卷第104至107頁、光碟置於偵卷光碟片存放袋）、查獲現場
    照片與扣押物品照片（偵卷第94至97、108至109頁）、被告
    前往檢疫所駕駛之車號000-0000號租賃小客車於109年9月24
    日GPS行車軌跡截圖、109年9月23日Google Map行車路線圖
    、車輛詳細資料報表、小客車租賃定型化契約（偵卷第107
    、117、119至126頁）、陳廷維友人匯入2萬8,000元至被告
    名下國泰世華銀行帳戶之存摺影本及交易明細(偵卷第110至
    111頁）附卷可稽。而被告前往檢疫所送交物品時所穿戴之
    灰色長褲1條、米白色上衣1件、白色鞋子1雙、斜背包1個以
    及第三級毒品愷他命5包亦扣案可佐。又扣案之白色透明晶
    體5包，經送請交通部民用航空局航空醫務中心，以氣相層
    析質譜儀（GC/MS）法鑑定後，檢出第三級毒品愷他命成分
    ，驗前總淨重3.878公克，驗餘總淨重3.877公克之事實，有
    該中心109年10月19日航藥鑑字第0000000號毒品鑑定書（偵
    卷第291頁）在卷可憑。
  ㈡按販賣毒品之所謂販賣行為，係行為人基於營利之目的，而
    賣出毒品而言。次按販賣毒品係違法行為，非可公然為之，
    且有其獨特之販售通路及管道，復無公定價格，容易增減分
    裝之份量，而每次買賣之價量，可能隨時依雙方關係深淺、
    資力、需求量及對行情之認知、來源是否充裕、查緝鬆嚴、
    購買者被查獲時供述購買對象之可能風險評估等，而異其標
    準，非可一概而論。另販賣者於分裝時，亦可因純度之調配
    、分量之增減，得從價差、量差或純度以謀取利潤。故販賣
    之利得，除行為人坦承其買、賣之差價，或扣得販入、賣出
    之帳冊可資比對外，委難察得實情。販毒之人從價差、量差
    或純度中牟利方式雖異，其意圖營利之非法販賣行為則一，
    是除非別有事證，足認係按同一價量委買、轉售或無償贈與
    ，確未牟利外，尚難執此遽認非法販賣之證據有所未足，致
    使知過坦承者難辭重典，飾辭否認者反得僥倖而失情理之平
    。再參酌毒品之交易為政府懸為嚴予取締之犯罪，倘無有利
    可圖，應無甘冒被查緝法辦論處重刑之危險，平白無端且無
    償為該買賣之行為。經查，被告與購毒者陳廷維無特殊情誼
    或至親關係，若非有利可圖，被告應無平白費時、費力而為
    本案販賣行為。且查，被告於原審審理時供稱：陳廷維總共
    跟我買10克，1包1克，1克2,800元，10克2萬8,000元，所以
    陳廷維才請友人匯款2萬8,000元到我國泰世華銀行帳戶；我
    這次交付5包共5克愷他命，以1克2,800元計算，5克是1萬4,
    000元；我跟綽號小白之白偉辰、綽號揚旗的王郁翔購買本
    案愷他命5包共5克，一共支付金額為1萬2,000元，我從中賺
    取價差2,000元；如果這次沒有被查獲的話，9月24日當天陳
    廷維就有收到我交給他的5公克的話，剩下的5克我隔天就會
    以相同方式再交付給陳廷維；陳廷維給我交易毒品的價金2
    萬8,000元，我這次先交付給他5克愷他命，剩下的我再履行
    我的義務；本案我賺取4,000元的價差等語明確（原審卷第2
    36至237、249至250頁）。足認被告販賣第三級毒品愷他命
    給陳廷維，係以賺取「價差」方式牟利，並已獲取4,000元
    之價差利潤，是被告有營利之意圖甚明。
  ㈢綜上，被告之自白與事實相符，應堪採信。本案事證明確，
    被告前開犯行可以認定，應依法論科。
二、論罪：
  ㈠按刑法第217條所稱之「偽造署押」，係指行為人冒用本人名
    義在文件上簽名或為民法第3條第3項所稱指印之類似簽名之
    行為者而言（最高法院80年度台非字第277號判決參照）。
    故倘行為人係以簽名之意，於文件上簽名，且該簽名僅在於
    表示簽名者個人身份，以做為人格同一性之證明，除此之外
    ，再無任何其他用意者，即係刑法上所稱之「署押」，若於
    做為人格同一性之證明外，尚有其他法律上之用意者（例如
    表示收受某物之用意而成為收據之性質、表示對於某事項為
    同意之用意證明），即應該當刑法上之「私文書」。又按刑
    法第210條之偽造私文書罪，以無製作權人冒用或虛捏他人
    名義，而製作該不實名義之文書為構成要件；又刑法處罰行
    使偽造私文書罪之主旨，重在保護文書公共之信用，非僅保
    護制作名義人之利益，故所偽造之文書，如足以生損害於公
    眾或他人，其罪即應成立，不問實際上有無制作名義人其人
    ，縱令制作文書名義人係屬架空虛造，亦無妨於本罪之成立
    （最高法院95年台上字第3583號判決意旨參照）。查被告於
    檢疫所之「物品簽收說明暨同意書」之「家屬姓名」欄及「
    家屬簽名」欄偽簽「陳士倫」署名，從形式上觀察，即係用
    以表示其係陳廷維之家屬「陳士倫」、確認其送交之物品內
    容及同意先經檢疫所代收檢視，於符合規定後再轉交陳廷維
    之意思，屬偽造私文書，且依前開說明，不問實際上有無「
    陳士倫」之人，縱令該姓名為被告虛構，仍無礙偽造私文書
    罪之成立。
  ㈡查愷他命為毒品危害防制條例第2條第2項第3款規定之第三級
    毒品，未經許可，不得販賣。核被告所為係犯毒品危害防制
    條例第4條第3項販賣第三級毒品罪及刑法第216條、第210條
    之行使偽造私文書罪。被告偽造「陳士倫」署名之行為，為
    偽造私文書之階段行為，其偽造私文書後復持以行使，其偽
    造私文書之低度行為應為行使偽造私文書之高度行為所吸收
    ，均不另論罪。又被告販賣第三級毒品愷他命之數量，總淨
    重3.878公克，未達109年1月15日修正公布、109年7月15日
    施行之毒品危害防制條例第11條第5項所規定之持有第三級
    毒品數量純質淨重5公克以上，被告販賣前持有第三級毒品
    之行為即非犯罪行為，毋庸論以吸收關係，附此敘明。
  ㈢被告所為販賣第三級毒品罪及行使偽造私文書罪間，犯意各
    別，行為互殊，應予分論併罰。
  ㈣被告曾因①偽造文書案件，經臺灣臺北地方法院（下稱臺北地
    院）以102年度簡字第2360號判決判處有期徒刑3月確定；②
    詐欺案件，經臺灣士林地方法院（下稱士林地院）以106年
    度金簡字第4號判決判處有期徒刑4月、5月，應執行有期徒
    刑7月確定，上開①②所示之罪，嗣經士林地院以107年度聲字
    第36號裁定應執行有期徒刑9月確定，於107年2月26日易科
    罰金執行完畢，③酒後駕車之公共危險案件，經臺北地院以1
    06年度交簡字第308號判決判處有期徒刑3月確定，於106年4
    月24日易科罰金執行完畢，此有本院被告前案紀錄表附卷可
    參，其於徒刑執行完畢後，5年以內故意再犯有期徒刑以上
    之本案2罪，均為累犯。惟審酌被告前案均係易科罰金執行
    完畢，並未入監執行，又本案犯行距前案執行完畢已近2年7
    月，且與前案所犯罪質不同，復無相關事證足認被告具有特
    別惡性或對刑罰反應力薄弱之情事，依司法院大法官釋字第
    775號解釋意旨，認其所犯上開二罪，無依刑法第47條第1項
    加重其刑之必要。
  ㈤按犯販賣第三級毒品罪於偵查及歷次審判中均自白者，減輕
    其刑，毒品危害防制條例第17條第2項有明文規定。查被告
    於警詢、偵訊、原審羈押訊問等偵查階段坦承犯罪事實，並
    供認其有賺取價差想要獲利之意圖(偵卷第30、36至37、219
    至220頁，原審聲羈卷第23至24頁) ，嗣於原審及本院審理
    時亦自白販賣第三級毒品犯行(原審卷第236至237、247至25
    0頁，本院卷第102、182頁) ，符合毒品危害防制條例第17
    條第2項偵審中自白減刑之規定，爰依該規定減輕其刑。
  ㈥按犯販賣第三級毒品罪，供出毒品來源，因而查獲其他正犯
    或共犯者，減輕或免除其刑，毒品危害防制條例第17條第1
    項亦有明定。所稱「毒品來源」，係指被告原持有供己犯同
    條項所列之罪之毒品源自何人之謂。所稱「因而查獲」，係
    指被告翔實供出毒品來源之具體事證，因而使有偵查或調查
    犯罪職權之公務員知悉而對之發動偵查或調查，並因而查獲
    。除指查獲與被告共犯本案之正犯、共犯外，並兼及涉嫌供
    給被告毒品之一切直接、間接前手。故所謂「供出毒品來源
    ，因而查獲」，必以被告供出之毒品來源與調查或偵查之公
    務員對之發動偵查或調查並進而查獲其他正犯或共犯間，須
    具有先後及相當之因果關係，始稱該當，非謂被告一有「自
    白」、「指認」毒品來源之人，即得依上開規定予以減刑（
    最高法院97年度台上第1475號、98年度台上字第6331號、99
    年度台上字第7729號判決意旨參照）。經查：
    ⒈被告於警詢、偵訊均供稱：扣案愷他命是我先聯繫「揚旗
      」，表示我要購買愷他命，揚旗幫我找「小白」，之後「
      揚旗」將交易地點統一超商位置發照片給我，叫我到該處
      時撥電話給他，他再通知「小白」與我見面；我於109年9
      月23日10時40分到上述地點時撥打Telegram給「揚旗」，
      他問我有沒有看到一台紅色CUXI（山葉機車），我說沒有
      ，他就詢問我所開車輛，隨後「小白」就騎乘紅色CUXI到
      統一超商門口人行道上，我當時剛好要下車就看到他，他
      上我車副駕駛座，並在車上完成交易，我交付「小白」現
      金1萬2,000元，他給我愷他命5小包等語明確(偵卷第28至
      29、33至36、218頁) ，並提出被告與暱稱「揚旗」對話
      截圖為證（偵卷第112至115頁），復有現場監視錄影畫面
      截圖可佐（偵卷第118頁）。
    ⒉又臺北市政府警察局士林分局因被告供述其本案被查扣之
      毒品來源為綽號「揚旗」、「小白」之男子，因而查獲分
      別為王郁翔、白偉辰，王郁翔到案後於警詢亦坦承沈東樵
      有向其詢問能否拿到愷他命，雙方提到數量及價格，嗣其
      詢問白偉辰有愷他命後，請沈東樵前往臺北市○○區○○路0
      段000號統一超商附近與白偉辰碰面之事實(原審卷第195
      至199頁) ，白偉辰到案後於警詢亦承認有於沈東樵指述
      之時、地、方式、價格，交易而交付本案扣案5包愷他命
      給沈東樵之事實(原審卷第183至185頁) ，王郁翔、白偉
      辰嗣經移送臺灣臺北地方檢察署分案偵辦(110年度偵字第
      57、112號) 等事實，有臺北市政府警察局士林分局109年
      12月10日函覆沈東樵供出上游之偵辦情形(原審卷第127頁
      )、白偉辰及王郁翔之解送人犯報告書（原審卷第141至15
      1頁）、沈東樵於王郁翔、白偉辰涉嫌販賣毒品案件之109
      年10月22日警詢筆錄（原審卷第153至157頁）、偵訊證述
      筆錄(原審卷第133至135頁) 、沈東樵指認犯罪嫌疑人紀
      錄表（原審卷第159至165頁）、白偉辰警詢筆錄（原審卷
      第181至189頁）、王郁翔警詢筆錄（原審卷第191至201頁
      ）及王郁翔及白偉辰之前案紀錄表在卷可憑。可見被告就
      販賣第三級毒品犯行，確有供出毒品來源，因而查獲其他
      正犯之事實，應有毒品危害防制條例第17條第1項規定之
      適用，應依該規定減輕其刑，並與上開偵審自白之減刑事
      由依法遞減之。
  ㈦辯護人復主張：被告係在陳廷維主動要求下，一時思慮不周
    而為本案，且其僅販賣1次，對象1人，獲利金額不多，惡性
    與販賣大量毒品牟利情形不同，可責性之危害程度有別，犯
    罪危害亦非甚重，無販毒前科，坦承犯行，並盡可能配合，
    還查獲毒品上游，現下第2個孩子已出生，有相當之經濟壓
    力，就被告所犯販賣第三級毒品犯行部分，請依刑法第59條
    之規定酌減其刑等語。惟按刑法第59條規定之酌量減輕其刑
    ，必須犯罪另有特殊之原因與環境，在客觀上足以引起一般
    同情，認為即使予以宣告法定最低度刑，猶嫌過重者，始有
    其適用。此所謂法定最低度刑，固包括法定最低本刑，惟遇
    有其他法定減輕之事由者，則應係指適用其他法定減輕事由
    減輕其刑後之最低度刑而言。倘被告別有法定減輕事由者，
    應先適用法定減輕事由減輕其刑後，猶認其犯罪之情狀顯可
    憫恕，即使科以該減輕後之最低度刑仍嫌過重者，始得適用
    刑法第59條規定酌量減輕其刑（最高法院100年度台上字第7
    44號判決意旨參照）。查被告雖非大盤毒梟，且於本案僅販
    賣毒品1次、對象僅有1人，然其販賣數量非微、金額不低，
    且所為販賣第三級毒品愷他命之犯行，戕害國民健康，還販
    毒至因COVID-19檢疫所內，公然挑戰公權力，助長施用毒品
    惡習，犯罪所生危害難謂不重，並無其他特殊之原因與環境
    ，在客觀上足以引起一般同情之事由。況且被告所犯販賣第
    三級毒品犯行，業經適用毒品危害防制條例第17條第2項、
    第1項之規定減輕其刑後，尚屬罪刑相當，已無科處法定最
    輕刑度猶嫌過重之情形，而無情輕法重之憾，故不再依刑法
    第59條規定酌減其刑，併予敘明。
叁、駁回上訴之理由：
一、原審本於同上見解，認為被告罪證明確，適用毒品危害防制
    條例第4條第3項、第17條第1項、第2項、第19條第1項，刑
    法第11條、第210條、第216條、第219條、第41條第1項前段
    、第38條第2項、第38條之1第1項前段、第3項之規定，並以
    行為人之責任為基礎，審酌被告不思以正途牟利營生，竟為
    賺取不法利益，鋌而走險，無視國家杜絕毒品犯罪之嚴刑禁
    令，販賣第三級毒品愷他命，助長施用毒品惡習，令買受毒
    品者沉迷於毒癮，輕則戕害身心健康，重則導致施用毒品之
    人因缺錢買毒而引發各式犯罪，危害社會安全，對國家、社
    會或個人之傷害可謂至深且鉅；復無視檢疫所之規定，於送
    交物品中夾帶第三級毒品愷他命，且為掩飾犯行，佯裝是陳
    廷維之家屬「陳士倫」，偽造及行使「物品簽收說明暨同意
    書」，足生損害於檢疫所對於送交物品之家屬姓名及物品內
    容之管理正確性；其為圖私利，不顧國法之行為，所為非是
    ，應予非難。惟考量被告於偵審中坦承犯行，犯後態度良好
    ，且其販賣之第三級毒品愷他命5包業經檢疫所檢視發現後
    為警查扣，損害尚未擴大；兼衡其犯罪動機、目的、犯罪手
    段與情狀、販賣毒品之數量、犯罪所得，暨其自陳之智識程
    度、曾從事之職業、家庭婚姻經濟狀況及需扶養之人士等一
    切情狀，分別就所犯行使偽造私文書罪，處有期徒刑4月，
    並諭知如易科罰金，其折算標準，另就販賣第三級毒品罪，
    量處有期徒刑1年10月。復就沒收部分說明：1.被告偽造及
    行使之「物品簽收說明暨同意書」，業已交付陽明山檢疫所
    收受，雖係供本案犯罪所用之物，惟因行使並交付檢疫所收
    受，已非被告所有，不予宣告沒收，惟附著於其上偽造之「
    陳士倫」署名共2枚，均屬偽造署押，應依刑法第219條之規
    定，不問屬於犯人與否，諭知宣告沒收。2.扣案之毒品5包
    （驗前共淨重3.878公克，驗餘共淨重3.877公克），經送鑑
    定確驗出含有第三級毒品愷他命成分，又盛裝上開毒品之包
    裝袋5個，因包覆毒品，其上顯留有該毒品之殘渣，無論依
    何種方式均難與之完全析離，應整體均視為毒品違禁物，不
    問屬於犯罪行為人與否，連同該包裝袋，應依刑法第38條第
    1項規定宣告沒收。至鑑驗耗損部分，因已滅失不存在，自
    無庸併予宣告沒收。3.扣案IPhone 8 PLUS行動電話1支（內
    含門號0000000000號SIM卡1張），係被告所有，供其上網以
    Telegram與陳廷維聯絡交易毒品事宜所用，並經被告供陳在
    卷(原審卷第240頁) 。且如宣告沒收，亦無修正後刑法第38
    條之2第2項所定「過苛之虞」、「欠缺刑法上之重要性」或
    「為維持受宣告人生活條件之必要」情形，自應依毒品危害
    防制條例第19條第1項規定諭知宣告沒收。4.被告販賣第三
    級毒品愷他命取得價金2萬8,000元，業據被告於原審審理供
    明在卷(原審卷第236至237、249至250頁) ，並有陳廷維友
    人匯入2萬8,000元至被告名下國泰世華銀行帳戶之存摺影本
    及交易明細(偵卷第110至111頁）附卷可稽，屬被告販賣毒
    品之犯罪所得，如宣告沒收，亦無前述刑法第38條之2第2項
    之情形，應依刑法第38條之1第1項前段規定諭知宣告沒收，
    並於全部或一部不能沒收或不宜執行沒收時，諭知追徵其價
    額。5.扣案之IPH0NE 6手機1支（內無SIM卡) 、斜背包1個
    、灰色長褲1條、米白色上衣1件、白色鞋子1雙，皆為被告
    所有，然均非供被告犯本案犯行使用之工具，或對被告販賣
    毒品犯行之實現，有工具性之直接關聯，已經被告於原審審
    理時供陳明確(原審卷第240、245、250頁)，均不予宣告沒
    收。至於扣案之被告名下國泰世華銀行帳戶存摺，雖屬被告
    所有，且供本案陳廷維匯入買賣毒品價金之用，而為被告犯
    罪所用之物，惟該帳戶存摺除供本案犯罪所用之外，原即得
    供存款、提款、匯款、轉帳等一般使用，並非被告為本案販
    賣毒品犯行所特別申設開立及專供使用，又非違禁物，且與
    犯罪並無相互依存之必然關係，縱未一併宣告沒收亦不至對
    社會造成危害或導致另一個新的犯罪。且被告已因販賣第三
    級毒品犯行被判處罪刑，該帳戶存摺是否沒收，相較之下，
    顯得不甚重要，依刑法第38條第2項、第38條之2第2項規定
    ，不予宣告沒收，經核認事用法均無違誤，量刑及上開沒收
    部分亦屬妥適。
二、被告上訴意旨：請考量被告乃因鬼迷心竅，挺友人致本案犯
    行，行為時年紀尚輕，僅20多歲，且自偵查迄今均坦承犯罪
    ，勇敢面對司法，足見有悔悟之心，請從輕量刑。又被告未
    有販毒前科，於警員查獲時主動配合偵查、坦承全部犯行，
    節省訴訟勞費，使明案速判，亦有刑法第59條之適用等語。
    惟按量刑之輕重，係屬法院得依職權裁量之事項，苟已斟酌
    刑法第57條各款所列情狀，而未逾越法定刑度，不得遽指為
    違法。查原判決已就被告是否構成減輕其刑之事由詳為說明
    ，復於理由中就被告之犯罪動機、手段、素行、智識程度、
    現職收入、家庭經濟狀況、所需扶養照顧之人士、是否坦承
    之犯後態度，以及毒品對人體和社會所生危害、販賣毒品之
    次數與數量等刑法第57條規定之事項，論述採為科刑之考量
    ，並未逾越法定刑度，亦無濫用權限之違法情形。另本案被
    告亦無何情輕法重，得以適用刑法第59條酌減一節，亦論述
    同上，是難認被告前開上訴有理由，自應俱予駁回。
據上論斷，應依刑事訴訟法第368條，判決如主文。
本案經檢察官陳姿雯提起公訴，檢察官侯千姬到庭執行職務。
中　　華　　民　　國　　110 　年　　10　　月　　13　　日
                  刑事第十三庭  審判長法　官  洪于智
                                      法　官  黃惠敏
                                      法　官  黃玉婷
以上正本證明與原本無異。
如不服本判決，應於收受送達後20日內向本院提出上訴書狀，其
未敘述上訴之理由者並得於提起上訴後20日內向本院補提理由書
（均須按他造當事人之人數附繕本）「切勿逕送上級法院」。
                                      書記官  傅國軒
中　　華　　民　　國　　110 　年　　10　　月　　14　　日
附錄：本案論罪科刑法條全文
中華民國刑法第216條
行使第 210 條至第 215 條之文書者，依偽造、變造文書或登載
不實事項或使登載不實事項之規定處斷。
中華民國刑法第210條
（偽造變造私文書罪）
偽造、變造私文書，足以生損害於公眾或他人者，處 5 年以下
有期徒刑。
毒品危害防制條例第4 條第3項
製造、運輸、販賣第三級毒品者，處七年以上有期徒刑，得併科
新臺幣一千萬元以下罰金。